最高法院民事裁定　　　　　　　　　 111年度台上字第1030號
上　訴　人　陳世錦
訴訟代理人　蘇維國律師
上　訴　人　陳壽美

　　　　　　陳麗美
　　　　　　陳美華
　　　　　　陳美珠
　　　　　　陳世鎮
　　　　　　陳世上
共　　　同
訴訟代理人　林雅芬律師
　　　　　　陳誌泓律師
上列當事人間請求給付租金事件，兩造對於中華民國110年12月2
9日臺灣高等法院第二審判決（109年度上字第1265號），各自提
起上訴，本院裁定如下：
    主  文
兩造上訴均駁回。
第三審訴訟費用由兩造各自負擔。
    理  由
按上訴第三審法院，非以原判決違背法令為理由，不得為之。
  又提起上訴，上訴狀內應記載上訴理由，表明原判決所違背之
  法令及其具體內容，暨依訴訟資料合於該違背法令之具體事實
  ，其依民事訴訟法第469條之1規定提起上訴者，並應具體敘述
  為從事法之續造、確保裁判之一致性或其他所涉及之法律見解
  具有原則上重要性之理由。同法第467 條、第470條第2項定有
  明文。而依同法第468 條規定，判決不適用法規或適用不當者
  ，為違背法令；依同法第469 條規定，判決有該條所列各款情
  形之一者，為當然違背法令。是當事人提起上訴，如以同法第
  469 條所列各款情形為理由時，其上訴狀或理由書應表明該判
  決有合於各該條款規定情形之具體內容，及係依何訴訟資料合
  於該違背法令之具體事實。如依同法第468 條規定，以原判決
  有不適用法規或適用法規不當為理由時，其上訴狀或理由書應
  表明該判決所違背之法令條項，或有關司法院解釋或憲法法庭
  裁判之字號，或成文法以外之習慣或法理等及其具體內容，暨
  係依何訴訟資料合於該違背法令之具體事實，並具體敘述為從
  事法之續造、確保裁判之一致性或其他所涉及之法律見解具有
  原則上重要性之理由。上訴狀或理由書如未依上述方法表明，
  或其所表明者與上開法條規定不合時，即難認為已合法表明上
  訴理由，其上訴自非合法。
本件兩造各自對於原判決關於其敗訴部分提起上訴，雖以該判
  決違背法令為由，惟核其上訴理由狀所載內容，係就原審取捨
  證據、認定事實及解釋契約之職權行使，所論斷：
㈠原判決附表（下稱附表）二之建物（下稱系爭房屋）為兩造之
  被繼承人陳沼濤與訴外人投資興建，而以陳世錦名義登記為起
  造人及房屋所有人，其後房屋出租予訴外人沐蘭休閒事業股份
  有限公司（下稱沐蘭公司）之每月租金亦由陳世錦收取。原法
  院106 年度重上更一字第19號判決認定「系爭房屋出租沐蘭公
  司，屬陳沼濤生前委任事務之範圍，陳世錦向沐蘭公司所收取
  之租金，屬受任人因處理委任事務而收取金錢，應交付予委任
  人，陳壽美等上訴人（下稱陳壽美等）並繼受陳沼濤之委任人
  地位」，而判命陳世錦應按附表一「個別應有部分比例」欄所
  載比例，將系爭房屋應有部分分別移轉登記與陳壽美等，並按
  「應有部分比例」欄所載比例，分別交付「前案確定判決命陳
  世錦給付金額」欄所載租金之本息確定，對於本案已生爭點效
  ，陳壽美等自得請求陳世錦分別給付如附表一「本院認定應交
  付之租金」欄所載金額。
㈡陳世錦與陳沼濤間或兩造間之委任契約並未約定報酬；陳世錦
  管理系爭房屋而支出房屋稅之必要費用，則得與陳壽美等之本
  件請求金額為抵銷。從而，陳壽美等依民法第541條第1項規定
  ，請求陳世錦分別給付如附表一「本院判命給付金額」欄所載
  金額之本息為有理由，逾此之請求，則為無理由等情，各自指
  摘其為不當，並就原審已論斷或其他贅述而與判決結果不生影
  響者，泛言未論斷或論斷違法，而未表明各該部分所違背之法
  令及其具體內容，暨依訴訟資料合於該違背法令之具體事實，
  並具體敘述為從事法之續造、確保裁判之一致性或其他所涉及
  之法律見解具有原則上重要性之理由，難認兩造已合法表明上
  訴理由。依首揭說明，應認兩造上訴均為不合法。
據上論結，本件兩造上訴均為不合法。依民事訴訟法第481 條
  、第444條第1項、第95條、第78條，裁定如主文。
中    華    民    國   111    年    4     月    20    日
                      最高法院民事第六庭
                          審判長法官  魏  大  喨  
                                法官  李  寶  堂  
                                法官  林  玉  珮  
                                法官  高  榮  宏  
                                法官  李  文  賢  
本件正本證明與原本無異
                                      書  記  官
中    華    民    國   111    年    4     月    27    日